【裁判字號】    89,簡上,186
【裁判日期】    891027
【裁判案由】    給付工資
【裁判全文】
臺灣臺中地方法院民事判決  八十九年度簡上字第一八六號
    上  訴  人  台中皮革有限公司
    法定代理人  甲○○
    訴訟代理人  陳王淑真
    被上訴人    武美珠即益盛實業社
    訴訟代理人  蔡宏隆  律師
右當事人間給付工資事件，上訴人對於中華民國八十九年三月六日本院豐原簡易庭（
八十九年度豐簡字第五八號）第一審判決提起上訴，本院判決如左：
    主      文
上訴駁回。
第二審訴訟費用由上訴人負擔。
    事      實
甲、上訴人方面：
  一、聲明：
    （一）原判決廢棄。
    （二）被上訴人在第一審之訴駁回。
    （三）第一、二審訴訟費用由被上訴人負擔。
  二、陳述：除與原審判決書所載者相同茲予引用外，補稱：上訴人於民國八十八年
      三、四月間委託訴外人武坤榮代工上訴人之皮革花瓣圖樣印刷，三月份、四月
      份之工資各為新台幣（下同）十三萬五千七百九十二元及二十九萬一千一百二
      十元。上訴人於同年四月十二日將三月份之工資匯款予武坤榮，四月份之工資
      上訴人先交付頡典實業股份有限公司簽發之面額一十萬元之支票一紙，並由武
      坤榮提示兌現完畢，是本件代工契約之當事人為上訴人與武坤榮，被上訴人非
      契約當事人，被上訴人請求上訴人給付積欠之代工工資，顯無理由。既然被上
      訴人請求上訴人給付積欠之代工工資，自應舉證證明為上訴人代工之事實。
  三、證據：除援用原審之立證方法外，補提存款存根聯影本一件、支票影本各一件
      、訂購單影本一件及出貨明細單影本二件為證。
乙、被上訴人方面：
  一、聲明：駁回上訴。
  二、陳述：除與原審判決書所載者相同茲予引用外，補稱：
    （一）訴外人武坤榮係被上訴人之胞弟，係被告之員工，其於八十八年三、四月
          間代表被上訴人與上訴人簽訂代工契約。再者，上訴人於八十八年十月六
          日所簽立之協議書明載：「本人甲○○於伸港什股村二之七『益威公司』
          印刷、純代工」等情，益徵本件代工契約之當事人為上訴人與被上訴人甚
          明，顯非武坤榮。
    （二）上訴人主張被上訴人所交付之加工品有瑕疵而拒付系爭款項，自應舉證證
          明系爭加工品存有瑕疵。況依據上開協議書亦記載，被上訴人不負系爭加
          工品之瑕疵擔保責任等情。是上訴人以被上訴人所交付之加工品有瑕疵為
          由，拒絕支付代工工資，洵屬無據。
  三、證據：援用原審之立證方法。
    理      由
一、本件被上訴人起訴主張其於八十八年四月間代工上訴人之皮革花瓣圖樣印刷，工
    資共計二十九萬一千一百二十元，被告僅支付一十萬元，尚積欠一十九萬一千一
    百二十元（下稱系爭款項），為此依據代工契約關係請求上訴人給付系爭款項。
    被上訴人則以本件代工契約之當事人為上訴人與武坤榮，被上訴人非契約當事人
    ，被上訴人不得向上訴人請求系爭款項。再者，系爭加工品有瑕疵存在，其得拒
    絕給付系爭款項等語置辯。
二、按稱承攬者，謂當事人約定，一方為他方完成一定之工作，他方俟工作完成，給
    付報酬之契約，民法第四百九十條第一項定有明文。被上訴人主張其於八十八年
    四月間代工上訴人之皮革花瓣圖樣印刷，工資共計二十九萬一千一百二十元，被
    告僅支付一十萬元，尚積欠一十九萬一千一百二十元等語，惟上訴人抗辯稱本件
    代工契約之當事人為上訴人與武坤榮，被上訴人非契約當事人，被上訴人不得向
    上訴人請求系爭款項云云。是本院自應審究本件代工契約之當事人為何人。經查
    ：被上訴人主張之上開事實，業據其提出之簽收單及協議書等件，上訴人就簽收
    單上其法定代理人之簽名、八十八年十月六日協議書之真正及其積欠系爭款項等
    事實均不爭執，且據上訴人所簽立之前開協議書明載：「本人甲○○（即上訴人
    法定代理人）於伸港什股村二之七『益威公司』（即被上訴人）印刷、純代工」
    等情，益徵本件代工契約之當事人為上訴人與被上訴人，而非上訴人所指之武坤
    榮。被上訴人代工上訴人之皮革花瓣圖樣印刷，上訴人為此給付代工款項，是本
    件代工契約，論其性質應屬承攬契約之範疇。而被上訴人已將代工上訴人之皮革
    花瓣圖樣印刷交付與上訴人之事實，為兩造所不爭執，揆諸前揭說明，被上訴人
    自得依據代工契約請求上訴人給付系爭款項。
三、次按當事人主張有利於己之事實者，就其事實有舉證之責任，民事訴訟法第二百
    七十七條定有明文。既然被上訴人已將代工上訴人之皮革花瓣圖樣印刷交付與上
    訴人，已如前述，上訴人抗辯系爭加工品有瑕疵存在，而拒絕給付系爭款項云云
    ，其就此有利於己之事實，應舉證證明之。次查：上訴人固主張被上訴人所交付
    之系爭加工品有瑕疵，並提出訴外人頡典公司退貨之單據為憑，惟該退貨之單據
    ，僅泛指貨品品質不良甚多及尾數不齊等情，未具體指明有何具體瑕疵。且上訴
    人迄今均未就系爭加工品有何瑕疵及該等瑕疵係被上訴人所造成等事實舉證證明
    之，是上訴人主張系爭加工品有瑕疵存在，而拒絕給付系爭款項云云，洵非正當
    。再查，依被上訴人所提出上訴人並不爭執之協議書內容，即「益盛公司（即被
    上訴人）只負責純代工，原料由本人（即上訴人）提供，如有發生形狀走樣、原
    料變質、牛皮材質不同均由本人負責，與益盛公司無關，決不扣益盛工資」等情
    觀之，足見被上訴人不負系爭加工品之瑕疵擔保責任甚明。基上，上訴人自不得
    以被上訴人所交付之加工品有瑕疵為由，而拒付系爭款項。
四、被上訴人本於代工契約之法律關係，請求上訴人給付系爭款項，及自八十九年一
    月二十二日起至清償日止，按年息百分之五計算之法定遲延利息，核屬正當，應
    予准許。是原審為被上訴人勝訴之判決，於法並無不合，上訴意旨仍執前詞指摘
    原判決不當，求予廢棄改判，為無理由，應予駁回。
五、據上論結：本件上訴為無理由，依民事訴訟法第四百三十六條之一第三項、第四
    百六十三條、第四百四十九條第一項、第七十八條，判決如主文。
中      華      民      國    八十九    年      十      月    二十七    日
                                  臺灣臺中地方法院民事第一庭
~B審判長法  官   吳惠郁
~B       法  官  吳惠玟
~B       法  官  林洲富
右為正本係照原本作成。
本件不得上訴。
中      華      民      國    八十九    年      十      月    二十七    日
~B法院書記官


司法院資訊處製作；財團法人民間司法改革基金會備份。
